臺灣高等法院刑事判決
111年度上訴字第3137號
上  訴  人  
即  被  告  黃誌錕



上列上訴人因違反洗錢防制法等案件，不服臺灣新北地方法院11
0年度金訴字第855號、111年度金訴字第37號，中華民國111年4
月27日第一審判決（起訴案號：臺灣新北地方檢察署110年度偵
字第14204號；追加起訴案號：臺灣新北地方檢察署110年度偵字
第11716號、第13000號、第15503號、第17194號、第21032號、
第27086號、第33500號），提起上訴，本院判決如下：
    主  文
原判決撤銷。
黃誌錕犯附表編號1至12「罪名及宣告刑」欄所示之罪，各處附
表編號1至12「罪名及宣告刑」欄所示之刑。應執行有期徒刑拾
壹月，併科罰金新臺幣玖萬元，罰金如易服勞役，以新臺幣壹仟
元折算壹日。
    事  實
一、黃誌錕於民國109年11月15日某時，在網路上結識真實姓名
    、年籍均不詳，自稱「鄭經理」或「邱老闆」之成年人，竟
    同意為其提供金融帳戶及虛擬帳戶並轉匯款項，明知其係以
    迂迴隱密之方式轉移款項，製造資金在金融機構間轉匯之斷
    點，以掩飾資金來源及去向，仍與「鄭經理」或「邱老闆」
    共同意圖為自己或第三人不法之所有，基於詐欺取財（無證
    據證明詐騙者為三人以上或黃誌錕知悉為三人以上而共同犯
    之）及洗錢之犯意聯絡，由黃誌錕提供其申辦之渣打銀行板
    橋分行帳號00000000000000號帳戶（下稱渣打銀行帳戶）及
    帳號0000000000000000號、0000000000000000號之虛擬帳戶
    ，再由不詳詐騙行為人於如附表編號1至12所示時間，對如
    附表編號1至12所示之劉志華、蔡承宏、黃富玲、劉美雲、
    黃晟妤、李靜誼、郭曉蕙、張美枝、梁薴、林明正、蔡政豪
    、柯冠緯，以如附表編號1至12所示之詐欺方式，施用詐術
    ，致劉志華等人陷於錯誤，分別於附表編號1至12所示時間
    ，依指示匯款如附表編號1至12所示金額至黃誌錕上開渣打
    銀行帳戶內，再由黃誌錕依「鄭經理」或「邱老闆」指示，
    自行扣除總額新臺幣（下同）4萬元之報酬後，於附表編號1
    至5、7至12所示之轉匯時間，將前揭詐騙款項轉匯至如附表
    編號1至5、7至12所示之上開2虛擬帳戶，而由不詳之人取走
    ，以此方式掩飾或隱匿詐欺犯罪所得之去向，至附表編號6
    所示之詐欺款項則未遭提領或轉出，未生掩飾、隱匿此部分
    詐欺犯罪所得之去向及所在之結果而洗錢未遂。嗣劉志華等
    12人察覺受騙，分別報警處理，因而查悉上情。
二、案經蔡承宏、黃富玲、劉美雲、梁薴訴由新北市政府警察局
    林口分局、劉志華訴由新北市政府警察局新莊分局、林明正
    訴由屏東縣政府警察局內埔分局、蔡政豪訴由屏東縣政府警
    察局潮州分局、柯冠緯訴由嘉義縣警察局水上分局暨臺北市
    政府警察局北投分局、臺東縣警察局大武分局報告臺灣新北
    地方檢察署檢察官偵查起訴及追加起訴。
    理  由
壹、證據能力之認定部分：
　　按被告以外之人於審判外之言詞或書面陳述，除法律有規定
    者外，不得作為證據。被告以外之人於審判外之陳述，雖不
    符同法第159條之1至第159條之4之規定，而經當事人於審判
    程序同意作為證據，法院審酌該言詞陳述或書面陳述作成時
    之情況，認為適當者，亦得為證據；當事人、代理人或辯護
    人於法院調查證據時，知有第159條第1項不得為證據之情形
    ，而未於言詞辯論終結前聲明異議者，視為有前項之同意，
    刑事訴訟法第159條第1項、第159條之5第1項、第2項分別定
    有明文。查本案下述據以認定被告犯罪之供述證據，檢察官
    、上訴人即被告黃誌錕（下稱被告）於本院審理時均未爭執
    其證據能力，且迄於言詞辯論終結前均未聲明異議，復經審
    酌該等言詞陳述或書面作成時之情況並無違法、不當或顯不
    可信之狀況，依刑事訴訟法第159條之5第2項之規定，均有
    證據能力；又本案認定事實之其餘非供述證據，並無證據證
    明係公務員違背法定程序所取得，依同法第158條之4反面解
    釋，亦均有證據能力，合先敘明。
貳、認定被告犯罪事實所憑之證據及理由：
　　上揭事實，業據被告於原審及本院審理時坦白承認（見原審
    金訴字第855號卷第84、122、128、133頁；本院卷第94、10
    2頁），核與證人即告訴人劉志華、蔡承宏、黃富玲、劉美
    雲、梁薴、林明正、蔡政豪、柯冠緯、證人即被害人黃晟妤
    、李靜誼、郭曉蕙、張美枝於警詢所證述之情節一致（見偵
    字第14204號卷第21至25頁；偵字第11716號卷第17至39頁；
    偵字第15503號卷第23至27頁；偵字第17194號卷第17至21頁
    ；偵字第13000號卷第7至9頁；偵字第21032號卷第9至13頁
    ；偵字第27086號卷第277至281頁；偵字第33500號卷第17至
    18頁），此外，復有上開渣打銀行帳戶資料及交易明細表、
    網路銀行登入IP位址表、帳號0000000000000000號及000000
    0000000000號虛擬帳戶之用戶資料、存摺內頁及影本、匯款
    申請書、通訊軟體對話暨網路轉帳明細擷圖照片等在卷可稽
    （見偵字第14204號卷第85、89至159、264至267頁；偵字第
    11716號卷第13至16、67至111、211至286；偵字第15503號
    卷第15至18頁、43至49頁；偵字第17194號卷第29、43至49
    、55至58、63至80、85至97、117至127頁；偵字第13000號
    第19至22、35至57頁；偵字第21032號卷第29至32、61、65
    至68頁；偵字第27086號卷第119至127、289、340至342頁；
    偵字第33500號卷第19至27、49至52頁），足認被告上開任
    意性自白核與事實相符，可以採取。綜上所述，本件事證明
    確，被告犯行洵堪認定，應依法論科。
參、論罪部分：
一、按洗錢防制法業於105年12月28日修正公布，並於106年6月2
    8日生效施行。依修正後即現行洗錢防制法第2條第2款、第3
    條第2款規定，掩飾或隱匿刑法第339條犯罪所得之本質、來
    源、去向、所在、所有權、處分權或其他權益者，即構成洗
    錢行為。是依修正後洗錢防制法，掩飾刑法第339條詐欺取
    財犯罪所得去向、所在之行為，亦可構成洗錢罪。參諸洗錢
    防制法第2條修正之立法理由，可知本次修正洗錢行為之定
    義，係因修正前條文對洗錢行為之定義範圍過窄，對於洗錢
    行為之防制與處罰難以有效達成，為擴大洗錢行為之定義，
    以含括洗錢之各階段行為。又洗錢之前置犯罪完成，取得財
    產後所為隱匿或掩飾該財產的真實性質、來源、所在地、處
    置、轉移、相關的權利或所有權之行為，固為典型洗錢行為
    無疑，然於犯罪人為前置犯罪時，即提供帳戶供犯罪人作為
    取得犯罪所得之人頭帳戶，或於其後交付犯罪所得款項製造
    金流斷點，致無法查得犯罪所得流向等，均會產生掩飾或隱
    匿該犯罪不法所得真正去向之洗錢效果。亦即，從犯罪者之
    角度觀察，犯罪行為人為避免犯行遭查獲，會盡全力滅證，
    但對於犯罪之成果即犯罪所得，反而會盡全力維護，顯見洗
    錢犯罪本質上本無從確知犯罪行為之存在，僅為合理限制洗
    錢犯罪之處罰，乃以不法金流與特定犯罪有連結為必要。是
    以，依犯罪行為人取得該不法金流之方式，已明顯與洗錢防
    制規定相悖，有意規避洗錢防制規定，為落實洗錢防制，避
    免不法金流流動，自不以提供帳戶為限，亦包括取得款項後
    ，將款項交予犯罪組織之其他成員，致無法或難以追查犯罪
    所得去向之洗錢結果。本次修法既於立法理由中明示掩飾不
    法所得去向之行為亦構成洗錢，則以匯款或交付現金等方式
    ，致產生掩飾或隱匿不法犯罪所得真正去向之行為，亦屬洗
    錢防制法第14條第1項所規範之洗錢類型（最高法院108年度
    台上字第1744號判決意旨參照）。查被告與具有犯意聯絡之
    「鄭經理」或「邱老闆」等不詳成員施以詐術，且指定將詐
    騙所得之款項匯至被告上開渣打銀行帳戶後，再由被告轉匯
    至前開2虛擬帳戶，而由不詳之人取走，製造金流斷點，致
    無從或難以追查前揭犯罪所得，而掩飾或隱匿該犯罪所得之
    去向，依上開說明，自屬洗錢防制法所規範之洗錢行為。
二、又附表編號6所示之詐欺款項雖未經提領或轉出，惟該等款
    項既經匯入被告上開渣打銀行帳戶，已由被告取得支配地位
    ，自應認已達詐欺取財既遂程度（最高法院108年度台上字
    第592號判決意旨參照）。惟此部分之洗錢行為雖已經著手
    實行，然因尚未發生製造上開款項之金流斷點，而掩飾或隱
    匿該等詐欺犯罪所得去向之結果，故此部分僅構成洗錢防制
    法第14條第2項、第1項之洗錢未遂罪。
三、核被告就附表編號1至5、7至12所為，均係犯刑法第339條第
    1項之詐欺取財罪及洗錢防制法第14條第1項之洗錢罪；就附
    表編號6所為，係犯刑法第339條第1項之詐欺取財罪及洗錢
    防制法第14條第2項、第1項之洗錢未遂罪。公訴意旨認被告
    就附表編號6所示部分，係犯洗錢防制法第14條第1項之洗錢
    既遂罪，容有誤會，惟刑事訴訟法第300條所謂變更法條，
    係指罪名之變更而言，若僅行為態樣有正犯、從犯之分，或
    既遂、未遂之分，即無庸引用刑事訴訟法第300條變更起訴
    法條（最高法院101年度台上字第3805號判決意旨參照），
    是此部分毋庸變更起訴法條。又追加起訴書雖認被告就附表
    編號2至12部分所為，係犯刑法第339條之4第1項第2款之三
    人以上共同詐欺取財罪，惟本案依卷存證據尚無法證明詐騙
    者為三人以上或被告知悉為三人以上而共同犯之，且檢察官
    於原審亦已補充理由書更正此部分論罪法條為刑法第339條
    第1項之詐欺取財罪（見原審金訴字第855號卷第111至112頁
    ），是追加起訴意旨容有誤會，一併敘明。
四、本案被告受「鄭經理」或「邱老闆」指示，提供上開帳戶供
    收取贓款後又轉匯至虛擬帳戶，由不詳之人取走，其所為係
    屬整體詐欺及洗錢行為分工之一環，且利用他人之行為，達
    成詐欺及洗錢犯罪之結果，故被告應就其所參與犯行所生之
    全部犯罪結果共同負責。是被告與「鄭經理」或「邱老闆」
    等不詳之人間，有犯意聯絡及行為分擔，應論以共同正犯。
五、被告就附表編號2、3、10、12所示各該告訴人匯入之款項，
    係分別於「轉匯時間」欄所示之時間，基於單一犯意接續多
    次轉出帳戶內各該告訴人所匯入之款項，各次行為彼此間之
    獨立性極為薄弱，依一般社會健全觀念，在時間差距上，難
    以強行分開，在刑法評價上，以視為數個舉動之接續施行，
    合為包括之一行為予以評價為宜，均應論以接續犯之一罪。
    至如附表編號2、12所示之告訴人雖有數次匯款之行為，惟
    此係各該告訴人遭受詐騙而分次交付財物之結果，應認係同
    一財產法益遭受侵害，只各成立詐欺取財罪1罪。
六、被告分別係為求詐得附表1至12所示告訴人、被害人之金錢
    之單一犯罪目的，而以一行為同時觸犯刑法第339條第1項之
    詐欺取財罪、洗錢防制法第14條第1項之洗錢既遂罪或同條
    第2項、第1項之洗錢未遂罪，其行為間亦有局部同一之情形
    ，為想像競合犯，依刑法第55條規定，應從一重之洗錢防制
    法第14條第1項之洗錢既遂罪（附表編號1至5、7至12部分）
    、及同條第2項、第1項之洗錢未遂罪（附表編號6部分）處
    斷。
七、被告上開所犯洗錢既遂罪11罪及洗錢未遂罪1罪，犯意各別
    ，行為互殊，應予分論併罰。
八、被告就附表編號6所示部分已著手於洗錢犯行之實行而不遂
    ，為未遂犯，依刑法第25條第2項之規定，減輕其刑。
九、按犯洗錢防制法第14條、第15條之罪，在偵查或審判中自白
    者，減輕其刑，洗錢防制法第16條第2項定有明文。經查，
    被告於原審及本院審理時業已就上開洗錢犯行自白犯罪，爰
    均依洗錢防制法第16條第2項規定減輕其刑，就附表編號6所
    示部分並依法遞減輕之。　
肆、撤銷改判之理由：
一、原審以被告罪證明確，予以論罪科刑，固非無見。惟查：㈠
    原判決於理由欄既敘明被告與「鄭經理」或「邱老闆」等不
    詳之人間，應論以共同正犯，然於主文欄均諭知被告犯洗錢
    防制法第十四條第一項之洗錢罪，即難謂無主文與理由矛盾
    之違誤。㈡本案被告未提領或轉出如附表編號6所示告訴人匯
    入之詐欺款項，致未能隱匿該詐欺犯罪所得之去向、所在，
    應為未遂犯，原審未予詳查，論以洗錢防制法第14條第1項
    之洗錢既遂罪，亦有未洽。
二、被告提起上訴指稱：希望可以從輕量刑等語，惟原審就被告
    前開所為之犯行，已詳予斟酌刑法第57條各款所列情形，並
    具體說明量刑之理由，核無逾越法定刑度，或濫用自由裁量
    權限，原審判決之量刑並無何不當而構成應撤銷之事由可言
    。稽此，被告以前詞提起上訴雖無理由，然原判決既有上開
    可議之處，即無可維持，自應由本院將原判決撤銷改判。又
    原判決既經撤銷，則其所定應執行刑，業已失所附麗，亦應
    併予撤銷。
三、爰以行為人之責任為基礎，審酌被告不思以正途賺取錢財，
    明知現今社會詐欺事件層出不窮，其恣意詐欺行為往往對於
    被害人之財產及社會秩序產生重大侵害，竟貪圖不法利益，
    與不法詐騙份子合流，造成本案被害人財產損失，對於社會
    秩序危害重大；又被告在本案係依不詳共犯之指示，負責提
    供人頭帳戶並轉匯詐欺贓款，尚非犯罪主導者，但其配合本
    案詐欺集團其他成年成員之指示，共同遂行詐騙他人財物之
    犯行，所為應予非難，然衡酌被告犯後坦承犯行，且於原審
    與告訴人劉志華、蔡承宏、黃富玲、劉美雲、柯冠緯及被害
    人張美枝等6人達成調解，有調解筆錄1份在卷可稽（見原審
    金訴字第855號卷第153至155頁），犯後態度尚稱良好，兼
    衡其犯罪之動機、目的、手段、於原審自陳高職肄業之智識
    程度、現從事物流司機工作、月入約3萬餘元、未婚無子女
    、需扶養母親之家庭及經濟狀況（見原審金訴字第855號卷
    第133頁）等一切情狀，量處如主文第2項所示之刑，並就併
    科罰金部分，諭知易服勞役之折算標準。
四、按數罪併罰，分別宣告多數有期徒刑者，於各刑中之最長期
    以上，各刑合併之刑期以下，定其刑期，但不得逾30年，刑
    法第51條第5款定有明文。乃因刑罰之科處，應以行為人之
    責任為基礎，考量人之生命有限，刑罰對被告造成之痛苦程
    度，係以刑度增加而生加乘成效果，而非等比方式增加，如
    以實質累加方式執行，刑責恐將偏重過苛，不符現代刑事政
    策及刑罰之社會功能，故透過定應執行刑程式，採限制加重
    原則，授權法官綜合斟酌被告犯罪行為之不法與罪責程度、
    各罪彼此間之關聯性（例如數罪犯罪時間、空間、各行為所
    侵害法益之專屬性或同一性、數罪對法益侵害之加重效應等
    ）、數罪所反應被告人格特性與傾向、對被告施以矯正之必
    要性等，妥適裁量最終具體應實現之刑罰，以符罪責相當之
    要求。因此，法院於酌定執行刑時，應體察法律恤刑之目的
    ，為妥適之裁量，俾符合實質平等原則（最高法院105年度
    台抗字第626號裁定意旨參照）。準此，綜合判斷被告整體
    犯罪之非難評價、各罪間關係、法益侵害之整體效果，考量
    犯罪人個人特質，並適度反應其行為之不法與罪責程度，及
    對其施以矯正之必要性，且貫徹刑法公平正義之理念，爰定
    應執行刑如主文第2項所示，並諭知罰金如易服勞役之折算
    標準。　　
伍、沒收部分：　　
一、按犯罪所得財物之沒收追繳，往昔固採共犯（指共同正犯）
    連帶說。惟就刑事處罰而言，「連帶」本具有「連坐」之性
    質。在民事上，連帶債務之成立，除當事人明示外，必須法
    律有規定者為限（民法第272條參照）。而沒收兼具刑罰與
    保安處分之性質，以剝奪人民之財產權為內容，係對於人民
    基本權所為之干預，自應受法律保留原則之限制。共同實行
    犯罪行為之人，基於責任共同原則，固應就全部犯罪結果負
    其責任，但因其等組織分工及有無不法所得，未必盡同，特
    別是集團性或重大經濟、貪污犯罪，彼此間犯罪所得分配懸
    殊，其分配較少甚或未受分配之人，如仍應就全部犯罪所得
    負連帶沒收追繳之責，超過其個人所得之剝奪，無異代替其
    他參與者承擔刑罰，違反罪刑法定原則、個人責任原則以及
    罪責相當原則。此與司法院院字第2024號解釋側重在填補損
    害而應負連帶返還之責任並不相同。故共同犯罪所得財物之
    追繳、沒收或追徵，應就各人所分得之財物為之（最高法院
    105年度台上字第251號判決意旨參照）。而查，觀諸被告於
    警詢時供稱：「邱老闆」有撥6萬至7萬元至伊帳戶內等語（
    見偵字第17194號卷第14頁）；於偵查中供稱：對方說可以
    留多少就留多少，說匯到帳戶內的錢可以留一部分當作是貸
    款的錢，最後會跟伊結清，警詢時稱6萬至7萬元是每次留下
    來的錢的總額等語（見偵字第11716號卷第188頁）；於原審
    則供稱：對方撥給伊多少錢伊不記得了，這筆錢本來就是和
    對方講好的貸款，大約4萬餘元，伊提領後還掉了等語（見
    原審金訴字第855號卷第84、122頁），可見被告前後供述不
    一，而依卷內事證尚難認被告本案報酬高於4萬元，依罪疑
    有利被告原則，自應從被告有利之認定，而認被告本案犯行
    所獲得之犯罪所得為4萬元，然審酌被告已與告訴人劉志華
    、蔡承宏、黃富玲、劉美雲、柯冠緯及被害人張美枝等6人
    調解成立，約定賠償告訴人劉志華12萬元、告訴人蔡承宏14
    萬元、告訴人黃富玲8萬元、告訴人劉美雲1萬6,000元、告
    訴人柯冠緯38萬元及被害人張美枝5萬2,000元等情，有上開
    調解筆錄在卷足憑，是此部分雖非刑法第38條之1第5項規定
    文義所指犯罪所得已實際合法「發還」被害人者，然參酌該
    規定旨在保障被害人因犯罪所生之求償權（參刑法第38條之
    1第5項之立法理由），若再對被告宣告沒收或追徵，實有過
    苛之虞，是依刑法第38條之2第2項規定不予宣告沒收。
二、至於洗錢防制法第18條第1項前段規定「犯第十四條之罪，
    其所移轉、變更、掩飾、隱匿、收受、取得、持有、使用之
    財物或財產上利益，沒收之」，然該洗錢行為之標的是否限
    於行為人者始得宣告沒收，法無明文，實務上一向認為倘法
    條並未規定「不問屬於犯罪行為人與否均沒收」時，自仍以
    屬於被告所有者為限，始應予沒收。本案告訴人及被害人等
    遭詐騙款項業經轉交或遭銀行圈存，自非被告所有，且無事
    實上之共同處分權限，自無從對被告宣告沒收。
據上論斷，應依刑事訴訟法第369條第1項前段、第364條、第299
條第1項前段，洗錢防制法第14條第1項、第2項、第16條第2項，
刑法第11條前段、第28條、第339條第1項、第55條、第51條第5
款、第7款、第42條第3項，刑法施行法第1條之1第1項，判決如
主文。
本案經檢察官陳玟瑾提起公訴，檢察官徐千雅追加起訴，檢察官
黃和村到庭執行職務。
中　　華　　民　　國　　111 　年　　10　　月　　19　　日
                  刑事第二十二庭審判長法  官  蔡廣昇
                                      法  官  許文章
                                      法  官　葉韋廷
以上正本證明與原本無異。
如不服本判決，應於收受送達後20日內向本院提出上訴書狀，其
未敘述上訴之理由者並得於提起上訴後20日內向本院補提理由書
（均須按他造當事人之人數附繕本）「切勿逕送上級法院」。
                                      書記官　李逸翔
中　　華　　民　　國　　111 　年　　10　　月　　19　　日
附錄：本案論罪科刑法條全文
刑法第339條：
意圖為自己或第三人不法之所有，以詐術使人將本人或第三人之
物交付者，處五年以下有期徒刑、拘役或科或併科五十萬元以下
罰金。
以前項方法得財產上不法之利益或使第三人得之者，亦同。
前二項之未遂犯罰之。
洗錢防制法第14條：
有第二條各款所列洗錢行為者，處七年以下有期徒刑，併科新臺
幣五百萬元以下罰金。
前項之未遂犯罰之。
前二項情形，不得科以超過其特定犯罪所定最重本刑之刑。   

附表
編號 告訴人/1被害人 詐騙時間及方式 匯款時間 匯款金額(新臺幣) 轉匯時間 轉匯金額(新臺幣) 轉匯帳戶 罪名及宣告刑 1 劉志華 （提告） 於109年11月14日某時，以通訊軟體Line暱稱「陳雪凝」與劉志華聯繫，佯稱可藉由破解虛擬貨幣交易平台畢夫國際（BitForex）之防火牆，以高頻方式投資虛擬貨幣，保證會有高額獲利云云，使劉志華陷於錯誤，而於右列時間，依指示匯款30萬元至黃誌錕所有之渣打銀行帳戶。 109年11月25日上午10時50分許 30萬元 109年11月25日上午10時54分許 29萬3,000元 虛擬帳號0000000000000000號 黃誌錕共同犯洗錢防制法第十四條第一項之洗錢罪，處有期徒刑伍月，併科罰金新臺幣肆萬元，罰金如易服勞役，以新臺幣壹仟元折算壹日。 2 蔡承宏 （提告） 於109年11月19日某時，以Line暱稱「陳雪凝」、「譚浩仲」向蔡承宏佯稱可載「幣夫國際」投資萊特幣以獲利云云，使蔡承宏陷於錯誤，而於右列時間，依指示共匯款35萬元至黃誌錕所有之渣打銀行帳戶。 109年11月24日下午4時32分許 10萬元 109年11月24日下午4時44分許 14萬5,303元 虛擬帳號0000000000000000號 黃誌錕共同犯洗錢防制法第十四條第一項之洗錢罪，處有期徒刑伍月，併科罰金新臺幣肆萬元，罰金如易服勞役，以新臺幣壹仟元折算壹日。    109年11月24日下午4時39分許 5萬元        109年11月25日上午10時26分許 10萬元 109年11月25日上午10時34分許 9萬7,766元      109年11月25日上午10時35分許 10萬元 109年11月25日上午10時39分許 9萬7,766元   3 黃富玲 （提告） 於109年11月24日下午1時47分許，以門號0000000000號向黃富玲佯稱為其姪子急需用錢云云，使黃富玲陷於錯誤，而於右列時間，依指示匯款20萬元至黃誌錕所有之渣打銀行帳戶。 109年11月25日上午11時50分許 20萬元 109年11月25日中午12時許 10萬15元 虛擬帳號0000000000000000號 黃誌錕共同犯洗錢防制法第十四條第一項之洗錢罪，處有期徒刑伍月，併科罰金新臺幣肆萬元，罰金如易服勞役，以新臺幣壹仟元折算壹日。      109年11月25日中午12時16分許許 9萬5,008元 虛擬帳號0000000000000000號  4 劉美雲 （提告） 於109年11月26日上午9時許，以門號0000000000號向劉美雲佯稱為其大姊急需用錢云云，使劉美雲陷於錯誤，而於右列時間，依指示匯款4萬元至黃誌錕所有之渣打銀行帳戶。 109年11月26日上午11時45分許 4萬元 109年11月26日上午11時49分許 3萬9,066元 虛擬帳號0000000000000000號 黃誌錕共同犯洗錢防制法第十四條第一項之洗錢罪，處有期徒刑肆月，併科罰金新臺幣肆萬元，罰金如易服勞役，以新臺幣壹仟元折算壹日。 5 黃晟妤  於109年11月28日下午2時59分許，假冒外商公司人員，撥打電話予黃晟妤，向其佯稱因訂單錯誤導致重複下訂，須依指示操作網路銀行云云，使黃晟妤陷於錯誤，而於右列時間，依指示匯款3萬123元至黃誌錕所有之渣打銀行帳戶。 109年11月28日下午3時40分許 3萬123元 109年11月28日下午3時54分許 2萬9,420元 虛擬帳號0000000000000000號 黃誌錕共同犯洗錢防制法第十四條第一項之洗錢罪，處有期徒刑伍月，併科罰金新臺幣肆萬元，罰金如易服勞役，以新臺幣壹仟元折算壹日。 6 李靜誼 於109年11月28日下午4時18分許，假冒金石堂客服人員，撥打電話予李靜誼，向其佯稱因會員升級錯誤導致誤扣款項，須依指示操作網路銀行云云，使李靜誼陷於錯誤，而於右列時間，依指示匯款1萬1,000元至黃誌錕所有之渣打銀行帳戶。 109年11月28日下午4時41分許 1萬1,000元 未遭提領或轉出，於110年5月6日之餘額註記為「法院扣押款」   黃誌錕共同犯洗錢防制法第十四條第二項、第一項之洗錢未遂罪，處有期徒刑貳月，併科罰金新臺幣壹萬元，罰金如易服勞役，以新臺幣壹仟元折算壹日。 7 郭曉蕙 於109年11月28日下午3時14分許，假冒郵局客服人員，撥打電話予郭曉蕙，向其佯稱因其在Shevely韓國美妝網站會員升級錯誤導致誤扣款項，須依指示操作自動櫃員機云云，使郭曉蕙陷於錯誤，而於右列時間，依指示匯款2萬3,942元至黃誌錕所有之渣打銀行帳戶。 109年11月28日下午4時3分許 2萬3,942元 109年11月28日下午4時10分許 2萬3,383元 虛擬帳號0000000000000000號 黃誌錕共同犯洗錢防制法第十四條第一項之洗錢罪，處有期徒刑伍月，併科罰金新臺幣肆萬元，罰金如易服勞役，以新臺幣壹仟元折算壹日。 8 張美枝 於109年11月24日某時，假冒友人「張群配」撥打電話予張美枝，向其佯稱急需用錢云云，使張美枝陷於錯誤，而於右列時間，依指示匯款13萬元至黃誌錕所有之渣打銀行帳戶。 109年11月25日下午1時5分許 13萬元 109年11月25日下午1時20分許 12萬6,966元 虛擬帳號0000000000000000號 黃誌錕共同犯洗錢防制法第十四條第一項之洗錢罪，處有期徒刑伍月，併科罰金新臺幣肆萬元，罰金如易服勞役，以新臺幣壹仟元折算壹日。 9 梁薴 （提告） 於109年11月上旬某時，假冒雅虎賣家，向梁薴佯稱欲販售Chanel包包云云，使梁薴陷於錯誤，而於右列時間，依指示匯款6萬9,000元至黃誌錕所有之渣打銀行帳戶。 109年11月27日下午3時49分許 6萬9,000元 109年11月27日下午3時56分許 6萬7,390元 虛擬帳號0000000000000000號 黃誌錕共同犯洗錢防制法第十四條第一項之洗錢罪，處有期徒刑伍月，併科罰金新臺幣肆萬元，罰金如易服勞役，以新臺幣壹仟元折算壹日。 10 林明正 （提告） 於109年11月24日晚上7時48分許，以門號0000000000號向林明正佯稱為其孫女蔡惠紋並以Line佯稱急需用錢云云，使林明正陷於錯誤，而於右列時間，依指示匯款36萬元（起訴書誤載為36,000元，應予更正）至黃誌錕所有之渣打銀行帳戶。 109年11月25日下午3時24分許 36萬元  109年11月25日下午3時31分許 30萬15元 虛擬帳號0000000000000000號 黃誌錕共同犯洗錢防制法第十四條第一項之洗錢罪，處有期徒刑陸月，併科罰金新臺幣伍萬元，罰金如易服勞役，以新臺幣壹仟元折算壹日。      109年11月25日下午3時36分許 5萬1,585元 虛擬帳號0000000000000000號  11 蔡政豪 （提告） 於109年11月24日某時，以Line向蔡政豪佯稱可提供借貸服務，惟須先支付費用云云，使蔡政豪陷於錯誤，而於右列時間，依指示匯款3萬元至黃誌錕所有之渣打銀行帳戶。 109年11月27日下午1時48分許 3萬元 109年11月27日下午2時3分許 2萬9,300元 虛擬帳號0000000000000000號 黃誌錕共同犯洗錢防制法第十四條第一項之洗錢罪，處有期徒刑伍月，併科罰金新臺幣肆萬元，罰金如易服勞役，以新臺幣壹仟元折算壹日。 12 柯冠緯 （提告） 於109年9月26日前某時，以Line向柯冠緯佯稱可合作投資外匯MT5云云，使柯冠緯陷於錯誤，而於右列時間，依指示共匯款94萬元至黃誌錕所有之渣打銀行帳戶。 109年11月19日上午11時17分許 20萬元 109年11月19日上午11時37分許 19萬8,263元 虛擬帳號0000000000000000號 黃誌錕共同犯洗錢防制法第十四條第一項之洗錢罪，處有期徒刑陸月，併科罰金新臺幣伍萬元，罰金如易服勞役，以新臺幣壹仟元折算壹日。     109年11月19日下午5時16分許 5萬元 109年11月19日下午5時27分許 9萬7,666元 虛擬帳號0000000000000000號      109年11月19日下午5時17分許 5萬元        109年11月20日上午10時15分許 20萬元 109年11月20日上午10時25分許 19萬5,333元 虛擬帳號0000000000000000號     109年11月20日中午12時27分許 20萬元 109年11月20日中午12時44分許 19萬8,333元 虛擬帳號0000000000000000號     109年11月20日下午2時2分許 24萬元 109年11月20日下午2時11分許 23萬4,400元 虛擬帳號0000000000000000號